臺灣臺南地方法院民事裁定
110年度聲字第154號
聲  請  人  寶一金屬工業股份有限公司

代  表  人  蔡江乾  
相  對  人  李陳水棉即李財教之繼承人

上列當事人間債務人異議之訴事件，聲請人聲請停止執行，本院
裁定如下：
    主  文
聲請人供擔保新臺幣肆拾肆萬陸仟參佰參拾參元後，本院一百一
十年度司執字第七二七六三號給付借款事件之強制執行程序，於
本院一百一十年度補字第七六一號債務人異議之訴事件判決確定
或和解、撤回前，應暫予停止。
    理  由
一、聲請意旨略以：相對人執本院101年度重訴字第192號民事判
    決、臺灣高等法院臺南分院103年度上字第154號民事判決、
    最高法院107年度台上字第1494號民事判決、臺灣高等法院
    臺南分院108年度重上更一字第7號民事判決、最高法院110
    年度台上字第1687號民事裁定諭知的「被上訴人寶一金屬工
    業股份有限公司應給付上訴人李陳水棉新臺幣206萬元，及
    其中新臺幣106萬元自民國101年8月31日起至清償日止，按
    年息6%計算之利息；其中新臺幣100萬元自民國101年8月31
    日起至民國101年10月5日止，按年息5%計算之利息，自民國
    101年10月6日起至清償日止，按年息6%計算之利息」之執行
    名義，向本院民事執行處聲請強制執行(110年度司執字第72
    763號)。第三人李財教曾執聲請人之代表人蔡江乾簽發金額
    新臺幣（下同）5,000,000元之本票聲請臺灣高雄地方法院
    以101年司票字第1466號民事裁定准許對蔡江乾為本票強制
    執行。嗣李財教又執上開准許本票執行之民事裁定聲請對蔡
    江乾強制執行(本院101年司執字第57563號)，並已於106年8
    月18日獲取6,748,803元足額清償。然上開5,000,000元本票
    之原因關係（即聲請人對李財教之同額借款債務）已於110
    年7月7日遭判決確定為不存在，以致李財教所執上開對蔡江
    乾之5,000,000元之本票債權依法亦不存在，從而李財教基
    於其不存在之本票債權而對蔡江乾所為之本票執行於106年8
    月18日所獲分配之6,748,803元乃對蔡江乾構成不當得利及
    侵權行為，致蔡江乾對李財教乃有返還不當得利之債權及侵
    權行為損害賠償債權存在(債權金額為6,748,803元暨自106
    年8月19日起至清償日止按年息5%計算之利息），而蔡江乾
    已將上開其對李財教之債權讓與聲請人，聲請人則在李財教
    之系爭執行名義成立後以上開受讓自蔡江乾之對於李財教之
    債權與李財教（由李陳水棉繼承）之本件執行名義債權相互
    抵銷，且經抵銷後李財教（由李陳水棉繼承）之本件執行名
    義債權已然全部歸於消滅，故李財教（由李陳水棉繼承）不
    得再執本件執行名義對聲請人為強制執行。茲聲請人業已就
    上開110年度司執字第72763號強制執行程序提起債務人異議
    之訴，是上開強制執行程序倘不停止，聲請人將受有難以彌
    補之損害。為此，依強制執行法第18條第2項規定，聲請人
    願提供擔保，請求法院裁定擔保金額，並准予在上開債務人
    異議之訴判決確定前應暫予停止。
二、本院之判斷：
（一）按有回復原狀之聲請，或提起再審或異議之訴，或對於和
      解為繼續審判之請求，或提起宣告調解無效之訴、撤銷調
      解之訴，或對於許可強制執行之裁定提起抗告時，法院因
      必要情形，或依聲請定相當並確實擔保，得為停止強制執
      行之裁定，強制執行法第18條第2項定有明文。又法院依
      強制執行法第18條第2項定擔保金額而准許停止強制執行
      之裁定者，該項擔保係備供債權人因停止執行所受損害之
      賠償，其數額應依標的物停止執行後，債權人未能即時受
      償或利用該標的物所受之損害額，或其因另供擔保強制執
      行所受之損害額定之，非以標的物之價值或其債權額為依
      據（最高法院91年度台抗字第429號、92年度台抗第480號
      裁定同此見解）。
（二）查：
    ⒈相對人以本院101年度重訴字第192號民事判決、臺灣高等
      法院臺南分院108年度重上更一字第7號民事判決、最高法
      院110年度台上字第1687號民事裁定為執行名義，聲請本
      院以110年度司執字第72763號對聲請人之存款、動產及不
      動產為強制執行，執行程序尚未終結；聲請人已提起債務
      人異議之訴，本院以110年度補字第761號債務人異議之訴
      事件審理中等情，業經本院調取系爭執行事件及前開債務
      人異議之訴事件卷宗查明無訛，依上揭說明，聲請人之聲
      請為有理由，應予准許。 
    ⒉本院審酌相對人請求強制執行之債權本金為2,060,000元，
      已逾民事訴訟法第466條第1項、第3項所定金額1,500,000
      元，為得上訴三審案件，應適用民事通常程序，則依據司
      法院頒布之各級法院辦案期限實施要點所定民事通常程序
      辦案期限第一審為1年4個月、第二審為2年、第三審為1年
      計算，本案訴訟之審理期間可推定為4年4個月，此亦為相
      對人遲延受償之期間，則相對人此段期間所受之損失，應
      以2,060,000元於該期間之利息計算。又該項損失，應依
      法定利率即週年利率5%計算，且不受利率波動之影響，較
      為客觀妥適。依此計算，相對人因未能即時受償而可能造
      成之損失額為446,333元【計算式：2,060,000 ×5%×（4＋4
      /12）＝446,333，小數點以下四捨五入】。是依首揭說明
      ，聲請人自應對相對人因停止強制執行可能遭受之上開損
      害提出擔保，爰酌定擔保金額為446,333元。
三、依強制執行法第18條第2項，裁定如主文。
中　　華　　民　　國　　110 　年　　9 　　月　　30　　日
                  民事第一庭    法  官　盧亨龍
以上正本係照原本作成。
如對本裁定抗告須於裁定送達後10日內向本院提出抗告狀，並繳
納抗告費新臺幣1,000元（須附具繕本）。
中　　華　　民　　國　　110 　年　　9 　　月　　30　　日
                                書記官  謝婷婷